【裁判字號】    95,訴,196
【裁判日期】    950606
【裁判案由】    毒品危害防制條例
【裁判全文】
臺灣臺中地方法院刑事判決               95年度訴字第196號
公  訴  人  臺灣臺中地方法院檢察署檢察官
被      告  甲○○
                      之2
上列被告因違反毒品危害防制條例案件，經檢察官提起公訴（94
年度毒偵字第6259號），被告於本院準備程序中為認罪之陳述，
經本院合議庭裁定由受命法官獨任改行簡式審判程序審理，判決
如下：
    主    文
甲○○連續施用第一級毒品，處有期徒刑拾月。扣案之注射針筒
貳支沒收。
    犯罪事實
一、甲○○曾因施用毒品案件，經依本院88年度毒聲字第5567號
    裁定送勒戒處所進行觀察、勒戒，認有繼續施用毒品傾向，
    經本院以88年度毒聲字第5981號裁定令入戒治處所施以強制
    戒治，於民國88年10月29日進入臺灣臺中女子監獄戒治所接
    受強制戒治，嗣因執行成效良好，經本院以89年度毒聲字第
    1574號裁定停止強制戒治，所餘戒治期間並付保護管束，於
    89年03月28日釋放出所，又因施用毒品犯行，經本院以89年
    度毒聲字第4498號裁定撤銷停止戒治，令入戒治處所繼續施
    以強制戒治，於89年11月09日再度進入臺灣臺中女子監獄戒
    治所接受強制戒治，於90年05月26日強制戒治執行完畢釋放
    ，由臺灣臺中地方法院檢察署檢察官於90年06月15日以90年
    度戒毒偵字第282號為不起訴處分確定，及本院於90年6月15
    日以90年度訴緝字第20號為免刑判決確定。
二、甲○○仍不知徹底戒絕，於前開強制戒治執行完畢釋放後 5
    年內，竟基於施用第一級毒品海洛因之概括犯意，自94年02
    月26日起至94年11月13日止，在臺中市○區○○○街75號 5
    樓之17其居所，以將少許海洛因稀釋後，置入注射針筒內，
    以針筒注射之方式，連續非法施用第一級毒品海洛因，約每
    天2、3次。嗣於94年11月16日20時40分許，在臺中北區○○
    ○街75號5 樓之17，為警查獲，並扣得甲○○所有供施用毒
    品使用之注射針筒2支。
三、案經臺中縣警察局移送臺灣臺中地方法院檢察署檢察官偵查
    起訴。
    理    由
一、訊據被告甲○○，對於前揭時地，連續施用第一級毒品海洛
    因多次等情，業於本院中坦認屬實，且被告於獲案時所採集
    之尿液，經送驗結果，亦呈現嗎啡陽性反應，此有詮昕科技
    股份有限公司濫用藥物尿液檢驗報告1 份在卷可稽，復有扣
    案之注射針筒2 支為證，被告自白供述與現有事證相符，應
    堪置信。按觀察、勒戒或強制戒治執行完畢釋放後，5 年內
    再犯毒品危害防制條例第10條之罪者，檢察官應依法追訴，
    毒品危害防制條例第23條第2 項定有明文。被告因施用毒品
    案件，經依本院88年度毒聲字第5567號裁定送勒戒處所進行
    觀察、勒戒，認有繼續施用毒品傾向，經本院以88年度毒聲
    字第5981號裁定令入戒治處所施以強制戒治，於88年10月29
    日進入臺灣臺中女子監獄戒治所接受強制戒治，嗣因執行成
    效良好，經本院以89年度毒聲字第1574號裁定停止強制戒治
    ，所餘戒治期間並付保護管束，於89年03月28日釋放出所，
    又因施用毒品犯行，經本院以89年度毒聲字第4498號裁定撤
    銷停止戒治，令入戒治處所繼續施以強制戒治，於89年11月
    09日再度進入臺灣臺中女子監獄戒治所接受強制戒治，於90
    年05月26日強制戒治執行完畢釋放，由臺灣臺中地方法院檢
    察署檢察官於90年6月15日以90年度戒毒偵字第282號為不起
    訴處分確定，及本院於90年06月15日以90年度訴緝字第20號
    為免刑判決確定等情，此有臺灣高等法院被告前案紀錄表 1
    份在卷可按，則被告於前開強制戒治執行完畢釋放後，5 年
    內再犯本件施用毒品之犯行，依現行毒品危害防制條例第23
    條第2 項之規定，應予依法追訴。本件事證已臻明確，被告
    犯行，洵堪認定。
二、按海洛因係屬毒品危害防制條例所定之第一級毒品，不得非
    法施用。核被告所為，係犯毒品危害防制條例第10條第1 項
    之施用第一級毒品罪。被告為供施用而持有第一級毒品海洛
    因之低度行為，應為施用第一級毒品海洛因之高度行為所吸
    收，不另論處。又被告連續施用第一級毒品海洛因之犯行，
    其時間緊接，手段同一，所觸犯犯罪構成要件相同之罪名，
    顯係基於概括犯意而為之，為連續犯之裁判上一罪關係，應
    依刑法第56條之規定，論以一罪，並加重其刑。爰審酌被告
    前因施用毒品之犯行，經歷觀察勒戒、強制戒治之機會，仍
    無法戒除施用毒品之惡習，5 年內，猶故態復萌，再次施用
    毒品，無視於毒品對於自身健康之嚴重傷害及國家對於杜絕
    毒品犯罪之禁令，惟因施用毒品本身係屬自戕行為，對於社
    會所產生之潛在危害性尚屬輕微，且被告犯罪後業經坦承犯
    行，尚知悔悟，態度良好，本院考量被告施用毒品海洛因之
    時間長達8 個多月，參酌公訴人具體求處有期徒刑1年1月之
    刑度等一切情狀，量處如主文所示之刑，以示懲儆。
三、扣案之注射針筒2 支，係屬被告所有供施用毒品所用之物，
    業據被告供述屬實，爰依刑法第38條第1項第2款之規定，併
    予諭知沒收。至於扣案之吸食器1 組，被告否認為其所有，
    亦非供施用毒品海洛因所用之物，自無從諭知沒收，附此敘
    明。
據上論斷，應依刑事訴訟法第273條之1 第1項、第299條第1項前
段，毒品危害防制條例第10條第1 項，刑法第11條前段、第56條
、第38條第1項第2款，判決如主文。
中    華    民    國    95    年    6     月    6     日
                  刑事第五庭    法  官  巫淑芳
上開正本證明與原本無異。
如不服本判決，應於送達後10日內向本院提出上訴狀（須附繕本
），上訴於臺灣高等法院臺中分院。
                                書記官  王麗麗
中    華    民    國    95    年    6     月    6     日
附錄論罪科刑法條：
毒品危害防制條例第10條：
施用第一級毒品者，處6月以上5年以下有期徒刑。
施用第二級毒品者，處3年以下有期徒刑。


司法院資訊處製作；財團法人民間司法改革基金會備份。
